【裁判字號】    97,易,126
【裁判日期】    970715
【裁判案由】    竊盜
【裁判全文】
臺灣臺東地方法院刑事判決               97年度易字第126號
公  訴  人  臺灣臺東地方法院檢察署檢察官
被      告  丁○○
                    （現另案於臺灣臺東監獄執行中）
上列被告因竊盜案件，經檢察官提起公訴（97年度偵字第670號
），本院依簡式審判程序審理判決如下：
    主  文
丁○○竊盜，累犯，處有期徒刑伍月；又共同攜帶兇器竊盜，累
犯，處有期徒刑捌月。應執行有期徒刑壹年。
    事  實
一、丁○○前於民國89年間因施用毒品案件，經臺灣高雄地方法
    院以89年度訴字第2728號分別判處有期徒刑8月、4月，應執
    行有期徒刑10月確定，於92年5月27日執行完畢；又於94年
    間因詐欺、施用毒品、竊盜等案件，先後經本院以94年度訴
    字第232號、及臺灣高雄地方法院以95年度簡上字第319號分
    別判處有期徒刑4月、10月、10月確定，經同院以95年度聲
    字第4863號裁定應執行有期徒刑1年9月，嗣再經同院以97年
    度聲字第422號裁定，依中華民國九十六年罪犯減刑條例減
    為有期徒刑10月又15日確定，於96年6月25日假釋交付保護
    管束，於同年10月4日保護管束期滿，未經撤銷假釋，所餘
    刑期以已執行完畢論。詎仍不知悔改，基於意圖為自己不法
    所有之犯意，於97年3月30日上午5時許，見乙○○所有、車
    牌號碼F7-4695號之自用小客車停放在臺東縣臺東市○○路○
    段9號前，且該車未上鎖，即進入上開車輛，並以置放在車
    內置物箱的鑰匙1支發動上揭自用小客車而竊取之，供己代
    步使用。嗣於同日下午2時許，因甲○○（嗣到案後另行審
    結）提議竊取臺灣電力股份有限公司之電纜線，丁○○與甲○○即共同基於意圖為自己不法所有之犯意聯絡，由丁○○
    駕駛上揭竊得之自用小客車附載甲○○，先至臺東市○○○
    路向不知情之姓名年籍不詳綽號「阿平」之友人借用S腰帶1
    條、鐵條9支、破壞剪1支等工具後，一起前往臺東縣卑南鄉
    初鹿村梅園山區○○○道路，在桿號37Y20A2-A5號電線桿處
    ，由甲○○持客觀上具有殺傷力足供兇器使用之破壞剪1支
    ，利用亦足供為兇器使用之鐵條9支插入電線桿之洞內，爬
    上電線桿後，剪下電纜線，丁○○則在電線桿下方處負責把
    風及收整電線，並合力將竊得之電纜線放置在上揭自用小客
    車內，駕駛該自用小客車離開；嗣在臺東縣卑南鄉○○村○
    區○○○道路上為警攔檢盤查，甲○○見狀逃離無蹤，而丁○○不及逃逸，在該自用小客車內為警查獲，並當場扣得長
    215.6公尺（起訴書誤載為21.5公尺）、淨重56.3公斤、價
    值新臺幣12,505元之電纜線及「阿平」所有之S腰帶1條、鐵
    條9支、破壞剪1支，鄭玉星用以竊取上開車輛、乙○○所有
    之鑰匙1支等工具，始查知上情。
二、案經臺東縣警察局臺東分局報告臺灣臺東地方法院檢察署檢
    察官偵查起訴。
    理  由
一、據以論罪之證據名稱：
（一）被告丁○○於本院準備程序及審理時之自白。
（二）證人黃志寬（即發現被告竊取電線並報案之人）於警詢及
      偵訊中之證述；證人即被害人乙○○、游振義於警詢中之
      證述。
（三）贓物認領保管單2份，車輛失竊記錄、臺東區○○○路失
      竊現場調查表、刑案現場測繪圖各1份，刑案現場照片9張
      ；扣案之S腰帶1條、鐵條9支、破壞剪1支、鑰匙1支。
（四）綜上各節相互參研，堪認被告上開任意性自白確與事實相
      符，應堪採信。本件事證已臻明確，被告前揭犯行均堪認
      定，應予依法論科。
二、論罪與科刑：
    按刑法第321條第1項第3款之攜帶兇器竊盜罪，係以行為人
    攜帶兇器竊盜為其加重條件，此所謂兇器，其種類並無限制
    ，凡客觀上足以對人之生命、身體、安全構成威脅，具有危
    險性之兇器均屬之，且祇須於行竊時攜帶此種具有危險性之
    兇器為已足，並不以攜帶之初即有行兇之意圖為必要，最高
    法院著有79年度臺上字第5253號判例意旨可資參照。本案被
    告丁○○、甲○○於竊取電纜線時，持以行竊之破壞剪、鐵
    支等物，為質硬尖銳之利器，顯見於客觀上足對人之生命、
    身體安全構成威脅，而可作兇器使用，揆諸前揭判例意旨及
    說明，自與刑法第321條第1項第3款之構成要件相當。核被
    告丁○○上揭所為，係犯刑法第320條第1項之普通竊盜罪及
    同法第321條第1項第3款之攜帶兇器竊盜罪。被告丁○○與
    甲○○2人間，就上開攜帶兇器竊取電纜線之犯行，有犯意
    之聯絡及行為之分擔，為共同正犯。又本件被告丁○○先後
    2次竊盜犯行，時間分別為97年3月30日上午5時及同日下午2
    時許，時間尚非密接，且係在不同地點，竊取不同被害人之
    財物，是此2次竊盜行為具有相當之獨立性，在社會評價上
    得以分別評斷，自與接續犯之一行為要件有間，是以，其所
    為2次竊盜犯行，犯意各別、行為互殊，自應予分論併罰。
    又被告有如犯罪事實欄所載論罪科刑執行情形，有卷附臺灣
    高等法院被告前案紀錄表1份可按，其受有期徒刑執行完畢
    後5年以內再故意犯本案法定刑為有期徒刑之罪，均為累犯
    ，應依刑法第47條第1項規定各加重其刑。爰審酌被告已有
    竊盜前科，素行不佳，不思以正當途徑賺取金錢，竟恣意竊
    取他人財物，危害社會秩序及侵害他人財產權非輕，然其犯
    後尚能坦承犯行，兼衡其犯罪之動機、目的、手段、生活狀
    況、智識程度等一切情狀，分別量處如主文所示之刑，並定
    其應執行之刑。又扣案之S腰帶1條、鐵條9支、破壞剪1支等
    工具，係被告丁○○之友人「阿平」所有乙節，業據被告丁○○於偵訊及本院審理時陳明在卷，上開工具既非被告所有
    之物，亦非屬違禁物，自不應宣告沒收。另扣案鑰匙1支，
    係被告在被害人乙○○上開失竊車輛之置物箱內所找到乙節
    ，亦經被告丁○○供述明確在卷，則此鑰匙應屬被害人乙○○所有之物，自不應宣告沒收，附此說明。
三、應適用之法條：
    依刑事訴訟法第273條之1第1項、第299條第1項前段、第310
    條之2、第454條，刑法第28條、第320條第1項、第321條第1
    項第3款、第47條第1項、第51條第5款，刑法施行法第1條之
    1第1項、第2項前段，判決如主文。
本案經檢察官丙○○到庭執行職務
中    華    民    國    97    年    7    月    15    日
                  刑事第二庭    法  官  盧亨龍
以上正本證明與原本無異。
如不服本判決應於收受本判決後10日內向本院提出上訴書狀；上
訴書狀應敘述具體理由。未敘述上訴理由者，應於上訴期間屆滿
後20日內向本院補提理由書狀（均須按他造當事人之人數附繕本
）。「切勿逕送上級法院」。
告訴人或被害人對於本判決如有不服，請書具不服之理由狀，請
求檢察官上訴者，其上訴期間之計算係以檢察官收受判決正本之
日期為準。
                                書記官  石佳琪
中    華    民    國    97    年    7     月    18    日
附錄本案論罪科刑法條全文：
中華民國刑法第320條第1項
意圖為自己或第三人不法之所有，而竊取他人之動產者，為竊盜
罪，處5年以下有期徒刑、拘役或5百元以下罰金。
中華民國刑法第321條第1項
犯竊盜罪而有左列情形之一者，處6月以上、5年以下有期徒刑：
一  於夜間侵入住宅或有人居住之建築物、船艦或隱匿其內而犯
    之者。
二  毀越門扇、牆垣或其他安全設備而犯之者。
三  攜帶兇器而犯之者。
四  結夥三人以上而犯之者。
五  乘火災、水災或其他災害之際而犯之者。
六  在車站或埠頭而犯之者。


司法院資訊處製作；財團法人民間司法改革基金會備份。
